# 附属设施是否可以一并转为投资性房地产以公允价值计量？

提问人：vanaya 时间：2019-07-11 11:55:03
如题，公司拟将一栋位于深圳市区繁华地段的大楼用于长期出租，公司认为具备公允价值核算的基础，拟采用公允价值模式计量。但在从固定资产结转到投资性房地产时，对于配套附属设施是否一并转入与会计师有不同意见。
公司认为，电力系统、消防系统、监控系统、空调系统、动力系统等都是一栋具备可使用状态物业必须的配套，属于房地产的一部分，应当一同结转为投资性房地产。另外，在报表日评估该物业公允价值时，资产评估师也是以包含配套设施的一个整体资产组为收益法评估对象，如果会计上附属设备还是在固定资产已历史成本计量，则投资性房地产的会计核算口径与评估的公允价值口径不一致，难以单独确认一栋不含配套设施的建筑的公允价值。
会计师认为，《企业会计准则第 4 号——固定资产》第七条明确规定固定资产应当按照成本进行初始计量，只有作为投资性房地产的建筑物，适用《企业会计准则第 3 号——投资性房地产》，这些机器设备显然不属于建筑物。
现在会计师面临一个难题，公司勉强同意只把建筑物重分类到投资性房地产，但评估师提供的报表日公允价值仍然只能是包含机器设备的资产组的公允价值，不能直接使用作为账面投资性房地产的公允价值，否则机器设备就重复计量了。要如何对评估师的评估结果进行调整，得到建筑物的公允价值？

回答人：chenyiwei
公司对此问题的理解有一定合理性。对于依附于房屋建筑物本体，不能移动和单独使用，且在评估投资性房地产公允价值时需一并纳入的附属设施，应并入以公允价值计量的投资性房地产的公允价值。这一点与以成本计量时的考虑不同。